# 融资租赁相关业务

提问人：zjcxxqh 时间：2013-12-28 10:28:11
请教陈版，我在审计业务中遇到一个客户，存在如下业务：母公司A以其代建工程(支出挂在其他应收款)和其全资子公司的资产出售给某租赁公司，再向该租赁公司租回，形成售后租回融资租赁业务。暂不考虑代建工程这块，因为母公司用于售后租回业务的资产是子公司账面的资产，母公司单体报表上如何进行反映？ 我个人认为，在母公司单体报表层面，该业务的实质系子公司以其资产设定抵押为母公司融资提供担保，母公司账面可以作为借款反映；在合并报表层面，该笔业务仍应作为售后租回形成融资租赁业务进行会计处理。 请陈版和各位老师解答，谢谢。

回答人：chenyiwei
“母公司以全资子公司的资产出售给某租赁公司，再向该租赁公司租回”：首先该交易的合规性如何？是否侵犯了子公司的法人财产权，并可能导致该子公司被否认公司法人人格？ 另外，出售价款由谁收取？租回的资产由谁实际使用？租金和留购价款的偿还责任由谁承担？ 先不考虑该安排的合规性问题，如果出售价款由母公司收取，租金也是由母公司负责支付，在此期间该资产实际不转移占有，仍由该子公司使用，则赞同你的理解。

提问人：zistdcjlsfy 时间：2013-12-28 11:05:25
是否可以将该业务视为视为“集合融资租赁”，将相关的出售款、租金等在母子公司之间分配？

回答人：chenyiwei
要看实质上谁是交易的受益者（资金的实际使用方）。除非融入资金由双方分摊使用，否则你的建议不合适。